臺灣臺中地方法院民事裁定  100年度小上字第67號
上  訴  人  洪國宸
被上訴人    向陽村社區管理委員會
法定代理人  蔡月裡
上列當事人間請求給付管理費事件，上訴人對於民國100年6月17
日本院臺中簡易庭100年度中小字第606號第一審小額民事判決提
起上訴，本院合議庭裁定如下：
    主      文
上訴駁回。
第二審訴訟費用新臺幣壹仟伍佰元由上訴人負擔。
    理      由
一、按對於小額程序之第一審裁判之上訴或抗告，非以其違背法
    令為理由，不得為之。上訴狀內應記載上訴理由，表明：原
    判決所違背之法令及其具體內容及依訴訟資料可認為原判決
    有違背法令之具體事實，民事訴訟法第436條之24第2項、第
    436條之25，分別定有明文。又所謂判決有違背法令，乃指
    判決不適用法規或適用不當，亦為同法第468條所明定，此
    亦為小額事件之上訴程序所準用（民事訴訟法第436條之32
    第2項參照）。而以判決有不適用法規或適用不當為上訴理
    由時，其上訴狀或理由書應有具體之指摘，並揭示該法規之
    條項或內容，若係成文法以外之法則，應揭示該法則之旨趣
    ，倘為司法院解釋或最高法院之判例，則應揭示該判解之字
    號或其內容，如依民事訴訟法第469條所列第1款至第5款事
    由提起上訴時（第6款未準用，參照民事訴訟法第436條之32
    第2項規定），其上訴狀或理由書應揭示合於該條款之事實
    ，上訴理由狀如未依此項方法表明者，即難認為已對原判決
    之違背法令有具體之揭示，其上訴自難認為合法（最高法院
    71年台上字第314號判例要旨參照）。次按，上訴不合法者
    ，第二審法院應以裁定駁回之，民事訴訟法第444條第1項前
    段定有明文，且於小額事件之上訴程序亦準用之，此參照民
    事訴訟法第436條之32第2項規定自明。
二、本件上訴意旨為：被上訴人於民國98年11月20日召開98年度
    區分所有權人會議，會議主席蔡坤養資格不符，蔡坤養並非
    社區大樓於97年11月28日召開97年度區分所有權會議所決議
    推選之人選，應由楊香珠擔任，又98年度區分所有權人會議
    討論上訴人管理費收費之決議，因不合程序正義，該決議應
    為無效，不能依該次會議之決議作為判決之依據等語。
三、經查，上訴人應繳管理費之依據，原判決業已載明：「…（
    四）綜上所述，被告於95年7月1日至99年8月31日期間計積
    欠管理費48775元。從而，原告本於住戶規約及公寓大廈管
    理條例第21條規定，請求被告給付48775元，及自支付命令
    送達被告翌日起（即99年12月8日）起至清償日止，按週年
    利率百分之5計算之利息，為有理由，…」等語詳盡，故原
    審判命上訴人給付管理費之依據為住戶規約及公寓大廈管理
    條例第21條規定，並非依據98年度區分所有權人會議決議判
    命上訴人給付管理費，98年度區分所有權人會議逕行表決並
    否決上訴人之管理費減半收費之決議，並不影響住戶規約之
    效力，上訴人主張原審依98年度區分所有權人會議之無效決
    議作為判決之依據，即無可採。再者，上訴人對小額訴訟之
    第一審判決提起上訴，依法非以其違背法令為理由，不得為
    之。上訴人提起本件上訴，核其上訴理由並未具體指明原審
    判決有何合於民事訴訟法第468條或第469條所列各款之違背
    法令事實，更未指明其所違反法令之條項或內容及具體指摘
    原審判決究係違反何種經驗法則或論理法則，自難認對原審
    判決之如何違背法令已有具體之指摘，參諸前開說明，自不
    得謂已合法表明上訴理由，從而本件上訴，顯難認為合法，
    應予駁回。
四、依民事訴訟法第436條之32第1項準用同法第436條之19規定
    ，小額訴訟程序之第二審法院為訴訟費用之裁判時，應確定
    其訴訟費用額。查本件第二審訴訟費用額確定為新臺幣1,50
    0元，爰依前開規定諭知如主文第2項所示。
五、據上論結，本件上訴為不合法，依民事訴訟法第436條之32
    第1項、第2項、第436條之19第1項、第444條第1項前段、第
    95條、第78條，裁定如主文。
中    華    民    國     100    年    9    月    6    日
                  民事第四庭  審判長法  官  楊國精
                                    法  官  張國華
                                    法  官  吳蕙玟
中    華    民    國     100    年    9    月    8    日
                                    書記官  廖日晟
上正本係照原本作成。
本裁定不得抗告。